臺灣彰化地方法院民事裁定
110年度消債更字第30號
聲  請  人  
即債務人    陳沛滎

代  理  人  蕭智元律師(法扶律師)
上列當事人因消費者債務清理事件聲請更生，本院裁定如下：
    主  文
債務人甲○○自民國110年6月15日下午4時起開始更生程序。
命司法事務官進行本件更生程序。 
    理  由
一、按債務人對於金融機構負債務者，在聲請更生或清算前，應
    向最大債權金融機構請求協商債務清償方案，或向其住、居
    所地之法院或鄉、鎮、市、區調解委員會聲請債務清理之調
    解，消費者債務清理條例第151條第1項定有明文。次按，債
    務人不能清償債務或有不能清償之虞，且無擔保或無優先權
    之債務總額未逾新臺幣（下同）1,200萬元者，於法院裁定
    開始清算程序或宣告破產前，得向法院聲請更生，觀諸同條
    例第3條、第42條第1項規定自明。又法院開始更生程序之裁
    定，應載明其年、月、日、時，並即時發生效力。法院開始
    更生或清算程序後，得命司法事務官進行更生或清算程序，
    必要時得選任律師、會計師或其他適當之自然人或法人一人
    為監督人或管理人，復為同條例第45條第1項、第16條所明
    定。
二、本件聲請意旨略以：聲請人所積欠無擔保或無優先權之債務
    總額為1,463,000元，前於本院前置調解不成立（110年度司
    消債調字第9號）。聲請人現打零工兼賣農產品維生，每月
    收入約24,000元，每月必要支出約為21,866元（生活費以衛
    生福利部公告每人每月最低生活費12,388之1.2倍即14,866
    為計、2名未成年子女扶養費7,000元），名下僅有郵局存款
    578元，此外無其他財產。聲請人未經法院裁定開始清算程
    序或宣告破產，最近3年內無國內外股票、期貨、基金或其
    他投資，爰請求准予裁定開始更生程序等語。
三、經查，聲請人主張之事實，業據其提出調解不成立證明書、
    財產及收入狀況說明書、債權人清冊、綜合所得稅各類所得
    資料清單、全國財產稅總歸戶財產查詢清單、戶籍謄本、存
    摺影本等件可稽，堪認聲請人確有不能清償債務之情事，而
    其無擔保或無優先權之債務總額亦未逾1,200萬元。此外，
    復查無聲請人有同條例第6條第3項、第8條或第46條所定駁
    回更生聲請之事由存在。從而，聲請人聲請更生，應予准許
    ，並依前開規定命司法事務官進行本件更生程序，爰裁定如
    主文所示。
中　　華　　民　　國　 110　　年　　6 　　月　　15　　日
                      民事第一庭    法　官　施錫揮
上為正本係照原本作成。
本件不得抗告。
本裁定已於中華民國110年6月15日下午4時整公告。
中　　華　　民　　國　 110　　年　　6 　　月　　15　　日
                                書記官　顏麗芸